臺灣桃園地方法院刑事判決
110年度原訴緝字第5號
公  訴  人  臺灣桃園地方檢察署檢察官 
被      告  王浩軍



指定辯護人  本院公設辯護人王暐凱
上列被告因違反毒品危害防制條例等案件，經檢察官提起公訴（
109年度偵字第17569號、21701號、22402號、24813號），本院
判決如下：
    主  文
甲○○共同犯運輸第三級毒品罪，處有期徒刑參年貳月。
扣案如附表編號1至3所示之物均沒收。
    事  實
一、甲○○與鄭晧均（所犯運輸第三級毒品罪，業經本院以109年
    度訴字第84號判決判處有期徒刑3年2月確定）、王浩偉（所
    犯運輸第三級毒品罪，業經本院以109年度訴字第84號判決
    判處有期徒刑3年10月，嗣經臺灣高等法院以110年度原上訴
    字第68號判決撤銷原判決，改處有期徒刑3年7月，並經最高
    法院以111年度台上字第1156號判決駁回上訴確定）、邱宏
    濤（所犯運輸第三級毒品罪，業經本院以109年度訴字第84
    號判決判處有期徒刑4年6月，嗣先後經臺灣高等法院以110
    年度原上訴字第68號判決、最高法院以111年度台上字第115
    6號判決駁回上訴確定）均得知悉愷他命為毒品危害防制條
    例第2條第2項第3款所規範之第三級毒品，且經行政院依懲
    治走私條例第2條第3項之規定公告為管制進出口物品，不得
    運輸及私運進口，竟共同基於運輸第三級毒品、私運管制物
    品進口之犯意聯絡，先由邱宏濤於民國109年4月間，在不詳
    地點，與某真實姓名年籍均不詳自稱「峰」之人（並無證據
    證明其為未滿18歲之少年）聯繫運輸第三級毒品之事宜，再
    由邱宏濤分別於109年5月24日起迄同月28日間，在桃園市蘆
    竹區南山路1段電通市社區與甲○○、鄭晧均、王浩偉討論運
    輸第三級毒品之事，並約定由鄭晧均提供收件人「WEI-JUN-
    HUANG」、電話號碼「0000000000」、收件地址「桃園市○○
    區○○路0段000巷0號」等資訊與「峰」，並與「峰」約定含
    有第三級毒品之包裹運抵目的地後，由「峰」支付新臺幣（
    下同）20至40萬元與鄭晧均、甲○○、邱宏濤、王浩偉。嗣「
    峰」於不詳時、地，將夾藏第三級毒品愷他命之快遞包裹，
    委由不知情之美商優比速國際股份有限公司（下稱優比速公
    司）辦理報關事宜，於申報單號碼CU/09/570/H4784、申報
    主提單號碼000-00000000，分提單號碼NTJ0000000J，記載
    上開收件人資料後自荷蘭萊登地區投遞至臺灣，經由中華航
    空公司CI-5928號班機運抵臺灣桃園國際機場之優比速公司
    快遞倉，以此方式運輸第三級毒品愷他命入境臺灣。嗣經財
    政部關務署臺北關（下稱臺北關）與內政部警政署航空警察
    局（下稱航警局）安檢大隊於109年5月29日凌晨12時40分許
    ，發現疑似第三級毒品愷他命，於109年5月29日函請航警局
    偵辦，並將扣得上開第三級毒品愷他命送鑑定後，確實檢出
    第三級毒品愷他命成分。航警局警員於發現上情後，隨即不
    動聲色，佯裝美商公司送貨人員，撥打前開電話通知鄭晧均
    於收貨地址領貨，並與鄭晧均相約於109年5月29日下午5時
    許，在桃園市○○區○○路0段000巷0號前領取上開包裹，嗣鄭
    晧均、王浩偉於上開約定時間抵達上開約定地點後，於鄭晧
    均自美商公司貨運司機處領取包裹之際，航警局警員隨即表
    明警察身分當場拘提鄭晧均、王浩偉。另警分別於109年7月
    9日中午12時5分，在桃園市○○區○○路0段00號前拘提甲○○、
    於109年7月20日上午11時35分，在桃園市○○區○○路00號前拘
    提邱宏濤。
二、案經臺灣桃園地方檢察署檢察官指揮內政部警政署航空警察
    局移送、桃園市政府警察局刑事警察大隊報告偵查起訴。
    理  由
壹、證據能力本判決以下援引作為認定犯罪事實之供述及非供述
    證據，業經檢察官、被告及辯護人於本院準備程序表示同意
    有證據能力（見本院109年度原訴字第84號卷㈠〈下稱本院原
    訴字卷㈠〉第151至152頁），本院審酌該等證據作成時並無違
    法取證或證據力明顯偏低之情形，依刑事訴訟法第159條之5
    及第158條之4規定，認以資為證據核無不當，揆諸前開說明
    ，該等證據均有證據能力。
貳、實體方面
一、認定犯罪事實之證據及理由：
  ㈠上揭犯罪事實業據被告甲○○於警詢、偵查中、本院訊問、準
    備程序及審理時坦承不諱（見109年度偵字第17569卷〈下稱
    偵字卷㈠〉第339至341頁、109年度偵字第21701卷〈下稱偵字
    卷㈡〉第79至83、107至110、115至117頁，本院原訴字卷㈠第6
    1至64、147至155頁，本院110年度原訴緝字第5號卷〈下稱本
    院原訴緝字卷〉第30至32、134至135頁），核與同案被告鄭
    晧均、王浩偉於警詢、偵查中證述、本院訊問、準備程序及
    審理時供述、邱宏濤於偵查中證述、本院準備程序及審理時
    供述、證人即優比速公司進出口清關組長高鈺承於警詢中證
    述之情節相符（見偵字卷㈠第7至10、15至18、111至115、12
    7至130、135至138、143至145、203至206、219至223、241
    至245、309至311、329至330頁、109年度偵字第22402號卷〈
    下稱偵字卷㈢〉第119至121頁，本院原訴字卷㈠第33至36、81
    至83、133至140、147至155、253至279頁），並有內政部警
    政署航空警察局搜索扣押筆錄3份暨扣押物品目錄表共2份（
    鄭晧均、王浩偉、甲○○部分）、桃園市政府警察局刑事警察
    大隊搜索扣押筆錄暨扣押物品目錄表各1份（邱宏濤部分）
    、內政部警政署航空警察局安檢大隊安檢查獲案件移辦單、
    財政部關務署臺北關函暨進口報單、扣押貨物收據及搜索筆
    錄各1份、案件蒐證照片12張、鄭晧均簽收單、裝運查詢明
    細各1張在卷可佐（見偵字卷㈠第11、13、53至57、71至75、
    89至101頁、偵字卷㈡第33至35頁、偵字卷㈢第45至49頁），
    又扣案包裹內之白色粉末1包（另採樣1小包），經送內政部
    警政署刑事警察局鑑定結果，檢出第三級毒品愷他命（Keta
    mine）成分（驗前毛重2892.90公克，包裝重35.35公克，驗
    前淨重2857.56公克，取樣0.06公克鑑定，驗餘淨重2857.50
    公克，純度約84%，驗前純質淨重約2400.35公克），有內政
    部警政署刑事警察局109年8月17日刑鑑字第1090066431號鑑
    定書1份附卷可稽（見109年度偵字第24813號卷〈下稱偵字卷
    ㈣〉第11頁）；另扣案毒品採樣1小包，送交通部民用航空局
    航空醫務中心鑑定結果，亦檢出第三級毒品愷他命（Ketami
    ne）成分（毛重1.7580公克、淨重1.2730公克，取樣0.0005
    公克鑑定，驗餘淨重1.2725公克），亦有該中心109年5月29
    日航藥鑑字第0000000號鑑定書附卷可參（見偵字卷㈠第109
    頁），此外，復有如附表編號1至5所示之物在卷可查，足認
    被告甲○○上述任意性自白與事實相符。
  ㈡從而，本案事證明確，被告甲○○共同運輸第三級毒品及私運
    管制物品進口等犯行洵堪認定，應依法論科。
二、論罪科刑：
　㈠按行為後法律有變更者，適用行為時之法律。但行為後之法
    律有利於行為人者，適用最有利於行為人之法律，刑法第2
    條第1項定有明文。本件被告甲○○如起訴書犯罪事實欄所犯
    行為後，毒品危害防制條例第4條第3項、第17條第2項等規
    定，業於109年1月15日修正公布，並自109年7月15日生效施
    行。經查：
  1.修正後毒品危害防制條例第4條第3項規定並未更動製造、運
    輸、販賣第三級毒品罪之構成要件及刑種，惟將得併科罰金
    刑之上限分別從新臺幣7百萬元，提高為新臺幣1千萬元，亦
    即修正後毒品危害防制條例第4條第3項之併科罰金刑有所提
    高，對被告較為不利。
  2.修正前毒品危害防制條例第17條第2項原規定「犯第四條至
    第八條之罪於偵查及審判中均自白者，減輕其刑」，修正後
    則規定「犯第四條至第八條之罪於偵查及歷次審判中均自白
    者，減輕其刑」，是修正後毒品危害防制條例第17條第2項
    有關符合自白減刑之規定較修正前為嚴格，難認有利於被告
    。
  3.從而，綜合比較修正公布施行前、後之毒品危害防制條例第
    4條第3項、第17條第2項等相關規定，新修正之規定既未較
    有利於被告，爰均適用被告行為時即109年7月15日修正施行
    前之毒品危害防制條例規定。  
　㈡按愷他命係毒品危害防制條例第2條第2項第3款所規定之第三
    級毒品，亦為懲治走私條例第2條第3項授權行政院公告「管
    制物品管制品項及管制方式」第1條第1項第3款之管制物品
    ，不得運輸及私運進口。復按所謂「運輸」者，係指本於運
    輸意思而搬運輸送而言，倘其有此意圖者，一有搬運輸送之
    行為，犯罪即已成立，並非以運抵目的地為完成犯罪之要件
    。因此應以起運為著手，以運離現場為其既遂，則運輸毒品
    罪，並不以兩地間毒品直接運送移轉存置於特定地點為限，
    其以迂迴、輾轉方法，利用不相同之運輸工具、方法將特定
    之毒品移轉運送至最終目的者，其各階段之運送行為，均不
    失為運輸行為之一種，此即為運輸毒品罪之犯罪構成要件之
    行為（最高法院92年度台上字第5426號、95年度台上字第65
    77號判決意旨可資參照）。是運輸毒品罪祇以所運輸之毒品
    已實行運送為已足，並非以運抵目的地為完成犯罪之要件，
    亦即區別該罪既遂、未遂之依據，應以已否起運為準，不以
    達到目的地為既遂條件；私運管制物品進口之既遂未遂，則
    應以已否進入國界為準。查本件扣案愷他命已自荷蘭萊登地
    區以快遞郵寄出，委由優比速公司經由中華航空公司CI-592
    8號班機運抵臺灣桃園國際機場之優比速快遞倉入境，此私
    運管制物品愷他命進口及運輸愷他命之行為皆已經完成。是
    核被告甲○○所為，係犯修正前毒品危害防制條例第4條第3項
    之運輸第三級毒品罪及懲治走私條例第2條第1項之私運管制
    物品進口罪。至被告甲○○為共同運輸第三級毒品而共同持有
    第三級毒品純質淨重20公克以上之低度行為，為該運輸之高
    度行為所吸收，不另論罪，附此敘明。㈢
　㈢被告甲○○以一行為觸犯運輸第三級毒品罪、私運管制物品進
    口罪，為想像競合犯，應依刑法第55條前段規定，從一重之
    運輸第三級毒品罪處斷。
　㈣被告甲○○與鄭晧均、王浩偉、邱宏濤及「峰」之人間就上開
    運輸第三級毒品及私運管制物品進口，有犯意聯絡與行為分
    擔，均應論以共同正犯。
　㈤被告甲○○與鄭晧均、王浩偉、邱宏濤及「峰」之人利用不知
    情之國際運輸業者優比速公司、中華航空公司，將愷他命毒
    品自荷蘭地區運輸、私運進入我國境內，均為間接正犯。
　㈥刑之減輕之說明：
  1.被告甲○○依毒品危害防制條例第17條第2項規定減輕其刑：
　　查被告甲○○於偵查、本院準備程序及審理時，均自白運輸第
    三級毒品愷他命之犯行，已如前述，爰依修正前毒品危害防
    制條例第17條第2項規定減輕其刑。
  2.被告甲○○依毒品危害防制條例第17條第1項規定遞減其刑：
　　按毒品危害防制條例第17條第1項規定「犯第4條至第8條、
    第10條或第11條之罪，供出毒品來源，因而查獲其他正犯或
    共犯者，減輕或免除其刑。」，所謂供出毒品來源係指足資
    辨別其非屬共犯或共同正犯前手之特徵，使調查或偵查犯罪
    之公務員因而對之發動調查或偵查，而適用該減刑規定，需
    供出毒品來源而查獲者（最高法院97年度台上字第1475號、
    98年度台上字第4062號、98年度台上字第3653號、98年度台
    上字第3391號判決意旨參照）。經查，依據航空警察局查獲
    本案之經過，實乃該局安全檢查大隊第五隊警員執行X光檢
    查勤務時，發現上揭紙箱可疑，再會同財政部關務署臺北關
    關員開箱查驗，發現裝有愷他命1包。為追查上揭毒品來源
    ，警員佯裝美商公司送貨人員，撥打前開電話通知鄭晧均於
    上開時地領貨，嗣鄭晧均、王浩偉於上開約定時間抵達現場
    ，為警當場拘提鄭晧均、王浩偉。嗣被告甲○○於109年7月9
    日中午12時5分，在桃園市○○區○○路0段00號前經警拘提到案
    後，於警詢中供出本件運輸毒品之共犯邱宏濤，而經警於10
    9年7月20日上午11時35分，在桃園市○○區○○路00號前拘提邱
    宏濤到案因而查獲共犯邱宏濤等情，業據被告甲○○於109年7
    月15日警詢中供述明確（見偵字卷㈡第299至303頁），復有
    臺灣桃園地方檢察署、桃園市政府警察局刑事警察大隊及內
    政部警政署航空警察局之回函各1份等在卷可稽（見本院原
    訴字卷㈠第193至197頁），是本案在被告甲○○供出扣案毒品
    來源前，偵查機關亦尚無合理確切之根據懷疑扣案毒品之來
    源係共犯邱宏濤，可知本案確有因被告甲○○供出邱宏濤參與
    運輸毒品行為，因而查獲共犯邱宏濤之情事，是被告甲○○應
    依毒品危害防制條例第17條第1項規定，減輕其刑，並依法
    遞減其刑。
  3.被告甲○○不依刑法第59條酌減其刑：
　　按刑法第59條規定之酌量減輕其刑，必須犯罪另有特殊之原
    因與環境，在客觀上足以引起一般同情，認為即使予以宣告
    法定最低度刑，猶嫌過重者，始有其適用。此所謂法定最低
    度刑，固包括法定最低本刑；惟遇有其他法定減輕之事由者
    ，則應係指適用其他法定減輕事由減輕其刑後之最低度刑而
    言。倘被告別有法定減輕事由者，應先適用法定減輕事由減
    輕其刑後，猶認其犯罪之情狀顯可憫恕，即使科以該減輕後
    之最低度刑仍嫌過重者，始得適用刑法第59條規定酌量減輕
    其刑（最高法院100年度台上字第744號判決意旨參照）。經
    查，運輸毒品犯罪已是當今各國亟欲遏止防阻之犯罪類型，
    本案查獲運輸之第三級毒品數量龐大，倘外流足以嚴重破壞
    社會治安，助長毒品流通，衡以被告甲○○業經先後依毒品危
    害防制條例17條第2項及第1項之規定遞輕其刑，以其減得之
    刑與犯罪情節相較，當無情輕法重之憾，並不該當「客觀上
    足以引起一般人同情，處以法定最低刑度仍失之過苛」之要
    件，並無再依刑法第59條予以酌減之餘地，併此敘明。
　㈦爰以行為人責任為基礎，審酌被告甲○○前有不能安全駕駛動
    力交通工具罪、傷害罪等前案紀錄，此有臺灣高等法院被告
    前案紀錄表1份在卷可稽，素行非佳，其得知悉毒品為我國
    政府管制不得私運進口之管制物品，仍無視我國政府嚴厲查
    緝毒品禁令，竟為貪圖鉅額報酬，鋌而走險，與他人共同利
    用不知情之國際貨運人員，將嚴重危害國人身心健康之愷他
    命運輸、私運來臺灣，且其運輸愷他命之純質淨重高達2400
    .35公克，數量頗鉅、價值不菲，倘流入市面，必將助長毒
    品泛濫，嚴重危害社會治安及國民健康；又被告經本院准予
    具保後，隨即棄保潛逃，未能面對司法審判，嗣經通緝始再
    次到案，浪費司法資源，難認有悔悟之心，原應予以重懲，
    惟念及被告在警詢、偵查中及本院審理時均能坦承犯行，並
    供出毒品來源因而查獲共犯邱宏濤，另斟酌本件幸因司法警
    察人員及時查獲，扣案毒品並未流入市面而造成重大危害，
    兼衡被告甲○○自陳高中肄業之教育程度、從事物流業，月入
    2萬5千元、家中有弟、妹待其扶養之家庭及經濟狀況（見本
    院原訴卷㈠第154頁），暨被告甲○○原係擔任領取包裹工作，
    嗣因臨時取消前往領取包裹，改由被告王浩偉陪同鄭晧均前
    往領取包裹之角色分工情形，及其犯罪動機、目的等一切情
    狀，量處如主文所示之刑，以資懲儆。
三、沒收：
　㈠按毒品危害防制條例第18條第1項前段所定應予沒收銷燬之毒
    品，以經查獲之第一、二級毒品為限，而毒品依其成癮性、
    濫用性及對社會危害性，共分為四級，上開條例並就製造、
    運輸、販賣、意圖販賣而持有、以非法方法使人施用、引誘
    他人施用及轉讓不同等級之毒品等行為，分別定其處罰，至
    施用或持有第三、四級毒品，因其可罰性較低，除持有第三
    、四級毒品純質淨重20公克以上者，依98年5月20日修正公
    佈施行之毒品危害防制條例第11條第5項、第6項之規定，應
    處以刑責以外，其餘情形未設處罰之規定。然鑑於第三、四
    級毒品均係管制藥品，特於同條例第11條之1明定無正當理
    由，不得擅自持有，另同條例第18條第1項後段則規定查獲
    之第三、四級毒品，無正當理由而擅自持有者，沒入銷燬之
    。從而，依同條例第18條第1項後段應沒入銷燬之毒品，專
    指查獲施用或持有之第三、四級毒品未達純質淨重20公克者
    而言；倘係查獲製造、運輸、販賣、意圖販賣而持有、以非
    法方法使人施用、引誘他人施用、轉讓第三、四級毒品或持
    有純質淨重20公克以上之第三、四級毒品，既屬同條例相關
    法條明文規定處罰之犯罪行為，即非該條項應依行政程序沒
    入銷燬之範圍。又同條例第19條第1項所定「供犯罪所用」
    ，係指犯第4條至第9條、第12條、第13條或第14條第1項、
    第2項之罪所用之物，不包括毒品本身在內，尚不得援引為
    沒收第三、四級毒品之依據。再同條例對於查獲之製造、運
    輸、販賣、意圖販賣而持有、以非法方法使人施用、引誘他
    人施用、轉讓第三、四級毒品及持有純質淨重20公克以上之
    第三、四級毒品等犯行之沒收，並無特別規定，如其行為已
    構成犯罪，則該毒品即屬不受法律保護之違禁物，應回歸刑
    法之適用，依刑法第38條第1項之規定宣告沒收（最高法院9
    6年度台上字第727號判決意旨參照）。查扣案如附表編號1
    及2所示之物，為本案運輸之第三級毒品愷他命，屬違禁物
    ，不問屬於犯罪行為人與否，應依刑法第38條第1項宣告沒
    收；又盛裝愷他命之包裝袋，因與殘留其上之毒品無法完全
    析離，且無析離之實益與必要，應併同沒收。至毒品送鑑耗
    損之部分，既已滅失，自無庸宣告沒收，附此敘明。
　㈡按犯第4條至第9條、第12條、第13條或第14條第1項、第2項
    之罪者，其供犯罪所用之物，不問屬於犯罪行為人與否，均
    沒收之，毒品危害防制條例第19條第1項定有明文。經查：
　1.扣案如附表編號3所示之快遞包裹紙箱及包材（含相框併瓦
    楞紙板6片）1組，係「峰」之人用以夾藏扣案之愷他命，以
    便躲避查緝，而將前開毒品運輸抵臺所用之物，堪認為「峰
    」之人供其與被告甲○○及同案被告鄭晧均、王浩偉及邱宏濤
    共同犯本案運輸毒品犯行所用之物，應依前揭規定沒收。
　2.扣案如附表編號4所示之手機1支（含門號），係同案被告邱
    宏濤所有，於案發當天供同案被告鄭晧均持與快遞公司聯絡
    收取包裹之用；附表編號5所示之手機1支（含門號），係同
    案被告鄭晧均所有及與同案被告邱宏濤聯絡收取包裹之用，
    業據同案被告邱宏濤、鄭晧均供陳在卷（見本院原訴字卷㈠
    第270至271頁），復有鄭晧均iPhone手機擷取報告、內政部
    警政署航空警察局現場數位證物蒐證報告各1份在卷足參（
    分別見偵字卷㈣第39至49頁，本院原訴字卷㈠第173至176頁）
    ，堪認均係同案被告共犯本案運輸毒品犯行所用之物，原均
    應依前揭規定宣告沒收，惟均業經本院於109年度原訴字第8
    4號判決諭知沒收在案，爰不予重複沒收，附此敘明。
　㈢扣案如附表編號6所示之手機1支（含門號），係同案被告王
    浩偉所有；編號7、8、9所示之手機3支（均含門號）及編號
    10所示之聯絡電話便條紙2張，係同案被告邱宏濤所有，均
    係其等私人使用，而與本案運輸毒品無涉等情，業據同案被
    告王浩偉、邱宏濤等人供陳在卷（見本院原訴字卷㈠第270至
    271頁），爰均不予宣告沒收。
　㈣至被告甲○○尚未將扣案毒品轉手，被告甲○○亦未取得報酬，
    即均為警查獲，堪認被告甲○○尚無犯罪所得可言，自毋庸宣
    告沒收及追徵，併予敘明。
據上論斷，應依刑事訴訟法第299條第1項前段，修正前毒品危害
防制條例第4條第3項、第17條第2項，毒品危害防制條例第17條
第1項、第19條第1項，懲治走私條例第2條第1項，刑法第2條第1
項前段、第11條、第28條、第55條、第38條第1項，判決如主文
。
本案經檢察官林奕瑋提起公訴，檢察官李孟亭到庭執行職務。
中　　華　　民　　國　111 　　年　　7　　月　　20 　　日
                  刑事第十四庭審判長法  官  江德民
                                    法  官  程欣儀
                                    法  官  吳天明
以上正本證明與原本無異。
如不服本判決應於收受判決後20日內向本院提出上訴書狀，並應
敘述具體理由。其未敘述上訴理由者，應於上訴期間屆滿後20日
內向本院補提理由書(均須按他造當事人之人數附繕本)「切勿逕
送上級法院」。 
                                    書記官  高慈徽 
中　　華　　民　　國　　111 　年　　7 　　月　　21　　日
附錄：本案論罪科刑法條全文
修正前毒品危害防制條例第4條
製造、運輸、販賣第一級毒品者，處死刑或無期徒刑；處無期徒
刑者，得併科新臺幣2千萬元以下罰金。
製造、運輸、販賣第二級毒品者，處無期徒刑或7年以上有期徒
刑，得併科新臺幣1千萬元以下罰金。
製造、運輸、販賣第三級毒品者，處5年以上有期徒刑，得併科
新臺幣7百萬元以下罰金。
製造、運輸、販賣第四級毒品者，處3年以上10年以下有期徒刑
，得併科新臺幣3百萬元以下罰金。
製造、運輸、販賣專供製造或施用毒品之器具者，處1年以上7
年以下有期徒刑，得併科新臺幣1百萬元以下罰金。
前5項之未遂犯罰之。
懲治走私條例第2條
私運管制物品進口、出口者，處 7 年以下有期徒刑，得併科新
臺幣 3 百萬元以下罰金。
前項之未遂犯罰之。
第 1 項之管制物品，由行政院依下列各款規定公告其管制品項
及管制方式：
一、為防止犯罪必要，禁止易供或常供犯罪使用之特定器物進口
    、出口。
二、為維護金融秩序或交易安全必要，禁止偽造、變造之各種貨
    幣及有價證券進口、出口。
三、為維護國民健康必要，禁止、限制特定物品或來自特定地區
    之物品進口。
四、為維護國內農業產業發展必要，禁止、限制來自特定地區或
    一定數額以上之動植物及其產製品進口。
五、為遵守條約協定、履行國際義務必要，禁止、限制一定物品
    之進口、出口。
附表：
編號 物品名稱 所有人/持有人 扣押物品清單編號 備註 是否沒收 1 愷他命1包（含包裝袋1個） 鄭晧均 本院109刑管字第3225號 檢出第三級毒品愷他命（Ketamine）成分（驗前毛重2892.90公克，包裝重35.35公克，驗前淨重2857.56 公克，取樣0.06公克鑑定，驗餘淨重2857.50 公克，純度約84% ，驗前總純質淨重約2400.35 公克），有內政部警政署刑事警察局109 年8月17日刑鑑字第1090066431號鑑定書1 份附卷可稽（見偵字卷㈣第11頁） 是（違禁物） 2 愷他命採樣1小包（含包裝袋1個） 鄭晧均 本院109刑管字第3225號 檢出第三級毒品愷他命（Ketamine）成分（毛重1.7580公克、淨重1.2730公克，取樣0.0005公克鑑定，驗餘淨重1.2725公克），亦有該中心109年5 月29日航藥鑑字第0000000 號鑑定書附卷可參（見偵字卷㈠第109 頁） 是（違禁物） 3 快遞包裹紙箱及包材（含相框併瓦楞紙板6片）1組 鄭晧均 本院109刑管字第3224號  是（供犯罪所用之物） 4 粉紅色HTC手機1支（IMEI：000000000000000，含門號0000000000號SIM卡1張） 邱宏濤/鄭晧均 本院109刑管字第3224號  否（已另案宣告沒收，不重複沒收） 5 銀色iPhone6手機1支（IMEI：000000000000000，含門號0000000000號SIM卡1張） 鄭晧均 本院109刑管字第3224號  否（已另案宣告沒收，不重複沒收） 6 藍色realme手機1支（IMEI：000000000000000、000000000000000，含門號0000000000號SIM卡1張） 王浩偉 本院109刑管字第3224號  否（與本案無關） 7 白色iPhone7手機1支（IMEI：000000000000000，含門號0000000000、0000000000號SIM卡2張） 邱宏濤 本院109刑管字第3224號  否（與本案無關） 8 紅色iPhoneSE手機1支（IMEI：000000000000000，含門號0000000000號SIM卡1張） 邱宏濤 本院109刑管字第3224號  否（與本案無關） 9 黑色iPhoneSE手機1支（IMEI：000000000000000，含門號0000000000號SIM卡1張） 邱宏濤 本院109刑管字第3224號  否（與本案無關） 10 聯絡電話便條紙2張 邱宏濤 本院109刑管字第3224號  否（與本案無關）